【裁判字號】    91,簡上,164
【裁判日期】    920304
【裁判案由】    家庭暴力罪之傷害
【裁判全文】
臺灣士林地方法院刑事判決                        九十一年度簡上字第一六四號
    上  訴  人  甲○○
    即  被  告
右列上訴人即被告因家庭暴力罪之傷害案件，不服本院簡易庭於民國九十一年八月三
十日所為之九十一年度簡字第一○七八號第一審刑事簡易判決（聲請簡易判決處刑案
號：九十一年度偵字第六八六○號），提起上訴，本院管轄之第二審合議庭判決如左
：
    主  文
上訴駁回。
    事  實
一、甲○○與丙○○係夫妻關係，為家庭暴力防治法第三條第一款所稱之家庭成員。
    甲○○於民國九十年十一月二十七日晚間十一時許，在台北市士林區○○○路六
    九巷十二弄十三號五樓住處，因與丙○○發生口角，竟基於傷害之犯意，徒手毆
    打丙○○，致丙○○受有左肱骨幹骨折併橈神經麻痺、右手前臂瘀青傷約五×三
    平方公分、背部擦傷二處各約三×二平方公分、二×一平方公分、頭後枕部腫脹
    約二×二平方公分等傷害。
二、案經丙○○訴請臺灣士林地方法院檢察署檢察官偵查並聲請簡易判決處刑。
    理  由
一、訊據被告甲○○雖不否認其於前揭時、地與告訴人丙○○發生口角，並徒手毆打
    被害人之後頸部，造成被害人受有頭後枕部腫脹約二×二平方公分之傷害等事實
    ，惟辯稱：當天告訴人無理取鬧，並用洗衣機之過濾網往伊頭上砸，伊很生氣，
    就一巴掌打在告訴人後頸部，告訴人有跌坐在沙發上，伊就用雙手壓住告訴人雙
    肩制止她，後來制止不住，伊就離開住處。告訴人的傷並非全部由伊造成的，且
    後來伊離開住處時，告訴人有追出來，好像有在樓梯間跌倒云云。惟查：告訴人
    丙○○迭於偵查及本院調查時均指訴：「（問：被告在何時、何地毆打你，情形
    為何？）九十年十一月二十七日晚上約十一點左右，在天母東路六九巷十二弄十
    三號五樓住處，被告洗完澡出來在客廳沙發看報紙，我就質問他行動電話費為何
    到八千元，並到理容院去消費，且將小孩的金飾拿去當舖當掉，然後被告就對我
    拳打腳踢，打頭部，我就跌坐在沙發上，被告壓住我左手，以致我左手骨折。」
    、「（問：當時是否用洗衣機過濾網往他身上打？）無。當時被告壓住我左手臂
    ，而非雙肩。」、「（問：提示診斷證明書，上載之四處傷勢是否是被告在當天
    毆打所造成？）是當天所造成。」、「（問：左肱骨骨折如何造成？）當時被告
    將我的人壓在沙發上，手壓在我的左手臂，可能因此造成骨折，或是他之前打我
    時受傷的，我就是因他之前打我，才不支倒在沙發上。」等情明確（見本院九十
    一年十一月二十五日訊問筆錄）。而證人即到場處理警員乙○○亦到庭證稱：「
    （問：當時情形如何？）我到現場後就按門鈴，有人出來開門，我就進去告訴人
    家裡，看見告訴人坐在地上，當時告訴人說他的手很痛，爬不起來，我們就請救
    護車過來，我先將傷患送醫，就請備差去醫院製作筆錄。」、「（問：當時告訴
    人說如何受傷？）當時告訴人說他是與先生口角遭先生毆打。」、「（問：當時
    告訴人傷勢如何？）當時告訴人說手部很痛。」、「（問：當時約幾時到達現場
    ？）九十年十一月二十七日二十三時五十三分，依據現場報告表上紀錄告訴人是
    在當晚十一點五十分報案。」、「（問：到達現場後是否立即將告訴人送往醫院
    急救？）是，我們馬上通知救護車將告訴人送醫。」等語明確（見本院九十一年
    十二月九日訊問筆錄）。參以被告之父周玉白前於本院核發暫時保護令事件九十
    年十二月二十六日進行調查時，已證稱：十一月二十七日當天，伊本來已經睡覺
    ，但被他們吵架把伊吵醒了，伊有看到聲請人即丙○○倒在地上，聲請人有喊說
    骨頭斷了，後來伊就進去了等情在卷（當日訊問筆錄第三頁，附於本院九十年度
    暫家護字第二五四號民事卷宗）。再者，被告前於偵查時已自承：告訴人所受的
    傷應該是伊打她頸部，她跌到所造成等情無訛（見偵查卷第十二、十三頁）。另
    告訴人因遭被告毆打後頸部等部位，並用手壓住其左手，致其受有左肱骨幹骨折
    併橈神經麻痺、右手前臂瘀青傷約五×三平方公分、背部擦傷二處各約三×二平
    方公分、二×一平方公分、頭後枕部腫脹約二×二平方公分等傷害，亦有台北市
    立陽明醫院甲種診斷書一份在卷足憑。況衡諸常情，被告果若僅以雙手壓住告訴
    人之雙肩，何以告訴人會受有左肱骨幹骨折併橈神經麻痺之傷害，益徵告訴人指
    訴被告對其拳打腳踢，因而跌坐在沙發，被告再用手壓住其左手，導致左手骨折
    等情，自較為可採，是告訴人所受之前開傷害應係遭被告毆打所致，堪以認定。
    被告所辯上情應係事後卸責之詞，不足採信。本件事證已臻明確，被告犯行洵堪
    認定，應依法論科。
二、核被告甲○○所為，係犯刑法第二百七十七條第一項之普通傷害罪。又本件係被
    告對家庭成員即告訴人故意實施身體上不法侵害之家庭暴力行為，且已成立刑法
    第二百七十七條之傷害罪，應屬家庭暴力防治法第二條第二項所稱之家庭暴力罪
    ，併予敘明。原判決引用刑事訴訟法第四百四十九條第一項前段、第三項、第四
    百五十四條第二項，刑法第二百七十七條第一項、第四十一條第一項前段，罰金
    罰鍰提高標準條例第一條前段、第二條，逕以刑事簡易判決量處上訴人即被告有
    期徒刑三月，並諭知易科罰金之折算標準，其認事用法並無不當，量刑亦屬妥適
    ，上訴人仍執上開辯詞否認犯罪，並指摘原判決不當，為無理由，應予駁回。
據上論斷，應依刑事訴訟法第四百五十五條之一第一項、第三項、第三百六十八條，
判決如主文。
本案經檢察官呂文忠到庭執行職務
中      華      民      國    九十二    年      三      月      四      日
                                臺灣士林地方法院刑事第二庭
                                    審判長法  官  杜  惠  錦
                                          法  官  李  昆  霖
                                          法  官  陳  章  榮
右正本證明與原本無異。
本判決不得上訴
                                          書記官  嚴  慧  萍
中      華      民      國    九十二    年      三      月      十      日
附錄本案論罪科刑法條全文：
刑法第二百七十七條第一項：
  傷害人之身體或健康者，處三年以下有期徒刑，拘役或一千元以下罰金。


司法院資訊處製作；財團法人民間司法改革基金會備份。
